【裁判字號】    90,上易,731
【裁判日期】    900530
【裁判案由】    竊盜等
【裁判全文】
臺灣高等法院高雄分院刑事判決                      九十年度上易字第七三一號
      上  訴  人
      即  被  告  丁○○
右上訴人因竊盜等案件，不服臺灣高雄地方法院八十九年度易緝字第三六號中華民
國九十年三月十五日第一審判決（起訴案號：臺灣高雄地方法院檢察署八十九年度偵
字第八二三三號），提起上訴，本院判決如左：
      主      文
原判決撤銷。
丁○○連續結夥三人以上攜帶兇器竊盜，累犯，處有期徒刑壹年陸月，扣案之六角板
手壹支沒收。
      事      實
一、丁○○曾於民國七十六年及八十五年間有二次竊盜罪前科，復於八十三年間因偽
    造文書罪，經臺灣高雄地方法院判處有期徒刑四月，並於八十三年十月二十八日
    執行完畢。詎不知悔改，與成年人陳印宗（業經原審法院另案審結），共同基於
    意圖為自己不法所有之概括犯意，先於民國八十八年八月廿七日下午四時許，在
    高雄市○○區○○路都會甲園大門口旁停車格，由丁○○持徐順興所有客觀上對
    人之生命、身體，具有危險性之六角板手為工具，並由丁○○撬開乙○○所有停
    放於該處之ＶＢ─０二六九號自用小客車之車門（毀損部分，未據告訴），竊取
    車內之農會及郵局提款卡各一張，另陳印宗擔任把風監視有無人靠近。得手後，
    丁○○復與陳印宗共同基於意圖為自己不法所有之犯意，由丁○○以乙○○之出
    生年月日，拼湊出提款卡密碼，再以冒用密碼之方式，由陳、蔡二人分持上開郵
    局提款卡，接續三次，分別於同日下午五時四十三分四十二秒、五時四十七分六
    秒及五時四十七分五十四秒，在高雄市○○區○○路郵局，詐領得乙○○所有存
    在郵局帳戶內之存款新台幣 (下同)一萬元、二萬元及三千元，共計三萬三千元
    ，得手後，二人平分，各得一萬六千五百元。再於同年月三十一日下午六時許，
    丁○○與陳印宗、成年人徐順興（業經原審法院另案審結）三人，復承上揭意圖
    為自己不法所有之概括犯意，於前開都會甲園大門口旁停車格，復推由丁○○持
    徐順興所有客觀上具危險性可供兇器使用之上開六角板手，陳印宗與徐順興在旁
    把風，以上開同一手法，竊取丙○○所有置放於ＶＪ─二八０五號車內之現金一
    百元（毀損部分，未據告訴）。得手後，三人甫在上開甲園門口休息時，為警當
    場查獲，並扣得上開所竊之現金一百元及徐順興所有供作案用之六角板手一支。
二、案經高雄市政府警察局楠梓分局報請臺灣高雄地方法院檢察署檢察官偵查起訴。
      理      由
一、右揭事實，業據上訴人即被告丁○○坦承不諱，核與同案被告徐順興及陳印宗供
    述之情節相符，且前揭財物分別為被害人乙○○及丙○○所有，置放於右揭地點
    車上失竊之事實，亦據被害人乙○○及丙○○等於警訊時陳明在卷，並有被害人
    丙○○領回現金一百元出具之贓物認領保管收據一紙附卷可稽，及在高雄市○○
    區○○路郵局提款機前，於八十八年八月二十七日被拍攝之錄影帶一捲，業經原
    審法院於八十八年度易字第一九００號同案被告徐順興審理時勘驗在卷（見原審
    法院八十八年度易字第一九００號卷宗第八十二頁反面），足認被告丁○○確與
    陳印宗二人一同前往高雄市○○區○○路郵局提款機提款三次等情，復經原審調
    閱上開卷宗屬實，此外，復有六角扳手一支扣案可佐。本件事證明確。被告丁○○竊盜犯行，洵堪認定。
二、按被告丁○○持徐順興所有用以行竊之六角板手一支，為鐵質利器，質硬尖銳，
    在客觀上如持以行兇，足致人傷亡，有該六角板手一支扣案可佐，係屬兇器。又
    被告丁○○與徐順興、陳印宗均具有責任能力，於八十八年八月三十一日下午六
    時許，竊取丙○○車內之物時均為在場共同實施或參與分擔實施犯罪之人。是被
    告丁○○與徐順興、陳印宗三人結為一夥，推由陳印宗、徐順興在旁把風，被告
    丁○○持上開兇器竊取車內財物之所為，係犯刑法第三百二十一條第一項第三款
    、第四款之加重竊盜罪。又被告丁○○與陳印宗間，就上開八十八年八月二十七
    日下午四時許就竊取被害人乙○○所有財物之行為及詐領提款機內之存款之行為
    ，核被告所為，係犯刑法第三百二十一條第一項第三款之加重竊盜罪及第三百三
    十九條之二第一項之詐欺取財罪。被告丁○○與陳印宗、徐順興間，就竊取被害
    人丙○○財物之犯行，及被告與陳印宗竊取被害人乙○○財物及自提款機詐領其
    存款之犯行，有犯意聯絡及行為分擔，均為共同正犯。又被告先後多次行竊行為
    ，時間緊接，方法相同，所犯構成要相同之罪名，顯係基於概括之犯意反覆為之
    ，為連續犯，應依刑法第五十六條規定，加重其刑。又被告所犯上開加重竊盜罪
    、自提款機詐領存款罪二罪間，有方法、結果之牽連關係，為牽連犯，應從一重
    之刑法第三百二十一條第一項第三款、第四款之加重竊盜罪論處，甲訴人於起訴
    法條欄漏列被告涉犯三百二十一條第一項第四款，惟甲訴人於起訴事實欄業已載
    明起訴，本院自得一併審酌。又徐順興並未參與八十八年八月二十七日下午四時
    許竊取乙○○及共同詐領乙○○存款之犯行，業據同案被告徐順興於警訊中供述
    甚明，且被告丁○○於原審及本院審理時亦為相同之陳述，復於原審勘驗高雄市
    楠梓區○○路郵局提款機八月二十七日錄影帶時，亦未發現有徐順興共同前往提
    領等情，此有八十八年度易字第一九００號卷宗第八十二頁反面勘驗筆錄可稽，
    是以，同案被告徐順興應未參與上開犯行，甲訴人認被告徐順興有參與竊取乙○○財物及詐領存款之犯行，容有未恰。末查，被告丁○○曾於八十三年間因偽造
    文書罪，經本院判處有期徒刑四月，並於八十三年十月二十八日執行完畢，此有
    台灣高等法院被告全國前案紀錄表一紙在卷可稽，其於五年以內，再犯本件有期
    徒刑以上之罪，為累犯，應依刑法第四十七條規定，遞加重其刑。
三、原審以被告罪證明確，因予論罪科刑，固非無見；惟查：（一）八十八年八月二
    十七日下午四時之竊盜，徐順興並未參與，原審判決於理由欄亦為相同之論述，
    然原判決卻於事實欄認定徐順興亦有參與此次之竊盜，有事實、理由矛盾之違法
    。（二）被告丁○○與陳印宗竊得乙○○之郵局提款卡後，再以冒用密碼之方式
    ，接續三次，在高雄市○○區○○路郵局，分別詐領得乙○○所有存在郵局帳戶
    內之存款一萬元、二萬元及三千元，計三萬三千元，被告先後三次冒領之時間，
    分別於下午五時四十三分四十二秒、五時四十七分六秒及五時四十七分五十四秒
    ，時間非常接近，且被告之目的僅有一個詐欺取財罪，應成立接續犯，尚難認係
    連續犯，原審認為應成立連續犯，尚有未洽。被告上訴意旨，以扣案之六角板手
    非其所有，指摘原判決不當，雖無理由，然原判決既有上開可議之處，自屬無可
    維持，應由本院將原判決予以撤銷改判。爰審酌被告年輕力壯，不思憑己勞力賺
    取錢財，竟已有多次行竊前科，此有台灣高雄地方法院檢察署刑案資料查註紀錄
    表一份在卷可稽，素行不良，本不宜寬貸，惟念其犯後坦承大部分犯行，態度尚
    稱良好，且所竊財物非鉅，被害人所受損害等一切情狀，量處有期徒刑一年六月
    。扣案之六角扳手一支，為共同被告徐順興所有，並供共同犯竊盜罪所用之物，
    業據被告丁○○陳明在卷，爰依刑法第三十八條第一項第二款之規定，併宣告沒
    收。
據上論斷，應依刑事訴訟法第三百六十九條第一項前段、第三百六十四條、第二百九
十九條第一項前段，刑法第五十六條、第二十八條、第三百二十一條第一項第三款、
第四款、第三百三十九條之二第一項、第五十五條後段、第四十七條、第三十八條第
一項第二款，判決如主文。
本案經檢察官陳惠珠到庭執行職務。
中      華      民      國    九十      年      五      月      三十    日
                              臺灣高等法院高雄分院刑事第七庭
                                  審判長法官  王光照
                                        法官  黃憲文
                                        法官  黃壽燕
右正本證明與原本無異。
不得上訴。
                                      書記官  蘇恒仁
中    華    民    國      九十      年       六       月      一        日
附錄本判決論罪科刑法條：
刑法第三百二十一條第一項第三款、第四款：
  犯竊盜罪而有左列情形之一者，處六月以上五年以下有期徒刑：
  三、攜帶兇器而犯之者。
  四、結夥三人以上而犯之者。
刑法第三百三十九條之二
  意圖為自己或第三人不法之所有，以不正方法由自動付款設備取得他人之物者，處
  三年以下有期徒刑、拘役或一萬元以下罰金。
  以前項方法得財產上不法之利益或使第三人得之者，亦同。
                                                                        Ｆ


司法院資訊處製作；財團法人民間司法改革基金會備份。
